[hqRibc7Gfjr3#0] ^enn/enn<adv>$ ^lógu/liggja<vblex><ind><pret><pl>$ ^tær/hon<prn><pers><pl><acc>/hon<prn><pers><pl><nom>/tann<det><f><pl><acc>/tann<det><f><pl><nom>/tann<prn><dem><f><pl><acc>/tann<prn><dem><f><pl><nom>/tá<n><f><pl><acc><ind>/tá<n><f><pl><nom><ind>/tæra<vblex><imp><sg>/tú<prn><pers><sg><dat>$ ^óbygdar/óbygdur<adj><f><pl><acc><ind>/óbygdur<adj><f><pl><nom><ind>/óbygdur<adj><f><sg><gen><ind>/óbygdur<adj><m><pl><acc><ind>/óbygd<n><f><sg><gen><ind>$ ^í/í<pr>$ ^nógv/nógvur<adj><f><sg><nom><ind>/nógvur<adj><nt><pl><acc><ind>/nógvur<adj><nt><pl><nom><ind>/nógvur<adj><nt><sg><acc><ind>/nógvur<adj><nt><sg><nom><ind>$ ^túsund/túsund<num>$ ^ár/ár<n><f><sg><acc><ind>/ár<n><f><sg><dat><ind>/ár<n><f><sg><nom><ind>/ár<n><nt><pl><acc><ind>/ár<n><nt><pl><nom><ind>/ár<n><nt><sg><acc><ind>/ár<n><nt><sg><nom><ind>$
[/hqRibc7Gfjr3]
